【裁判字號】    98,交聲,399
【裁判日期】    990112
【裁判案由】    違反道路交通管理處罰條例
【裁判全文】
臺灣宜蘭地方法院交通事件裁定         98年度交聲字第399號
原處分機關  交通部公路總局臺北區監理所宜蘭監理站
異  議  人
即受處分人  乙○○
上列受處分人因違反道路交通管理處罰條例案件，對於交通部公
路總局臺北區監理所宜蘭監理站民國98年10月30日所為之宜監字
第裁43─AEY096529號裁決聲明異議，本院裁定如下：
    主  文
異議駁回。
    理  由
一、原處分意旨略以：異議人即受處分人乙○○於民國98年9月1
    5日下午5時3分許，駕駛車牌號碼NF-499號營業大貨車，行
    經台北市○○○路○段17巷巷口（原舉發通知單誤繕為忠孝
    東路四段45號）附近，於車輛行駛於道路時，使用手持式行
    動電話進行通話，經台北市政府警察局大安分局交通分隊員
    警以北市警交字第AEY096529號製單舉發，交通部公路總局
    臺北區監理所宜蘭監理站遂依道路交通管理處罰條例第31條
    之1第1項規定，裁處受處分人罰鍰新臺幣三千元。
二、異議意旨略以：警方開單時間98年9月15日下午5時3分許之
    前5分鐘左右，異議人駕駛車牌號碼NF-499號營業大貨車，
    行經台北市○○○路○段15巷巷口（正確應為17巷）附近，
    於車輛停妥後，正使用手持式行動電話（門號0000000000）
    進行通話時，警方上前稱異議人剛才於駕車時使用行動電話
    通話並開單告發，惟異議人確係於車輛停妥後方使用行動電
    話通話，並非於駕車行駛中使用上開行動電話通話，故本件
    舉發及裁決均有誤，為此，聲明異議，請求撤銷原處分。
三、按汽車駕駛人於行駛道路時，使用手持式行動電話進行撥接
    或通話者，處新臺幣三千元罰鍰，道路交通管理處罰條例第
    31條之1第1項定有明文。經查：
（一）異議人並不否認「伊於98年9月15日下午5時3分許，確實
      曾經駕駛車牌號碼NF-499號營業大貨車，行經台北市○○
      路○段17巷巷口（異議人誤為15巷）附近，遭警方以駕車
      時使用行動電話通話之理由開單告發。舉發當天伊確實隨
      身攜帶門號0000000000號行動電話。」之事實（見本院卷
      第30至31頁），並有舉發違反道路交通管理事件通知單一
      件及舉發現場相片七張在卷可稽。
（二）其次，證人即舉發員警甲○○已於本院調查時結證「本件
      舉發單是我開立的，開單時間是98年9月15日下午5時3分
      許，開單地點是在忠孝東路4段45號附近，違規地點是在
      忠孝東路4段43巷口附近（正確應為忠孝東路四段17巷巷
      口，參卷附之舉發現場相片七張），我看見NF-499號營業
      大貨車從SOGO旁邊的巷子（即忠孝東路四段17巷）慢慢駛
      出準備右轉進入忠孝東路，我發現該營業大貨車之駕駛人
      於行駛中使用行動電話通話，後來該營業大貨車停在忠孝
      東路43巷巷口（應係忠孝東路四段17巷巷口），我就走過
      去開單舉發。98年9月15日下午5時3分是我走過去到達NF-
      499號營業大貨車旁邊請駕駛人（即異議人）出示證件的
      時間，所以異議人違規使用行動電話通話的時間必須要往
      前推30秒至1分鐘左右。當初我是看見異議人於車輛行駛
      中，左手拿行動電話放在耳朵旁邊，而且嘴巴在動，所以
      我認為異議人是在使用行動電話通話，我認為本件舉發是
      正確無誤的。」等語綦詳（見本院卷第32至34頁）。
（三）再者，於警方98年9月15日下午5時3分開單前約1分半鐘左
      右之98年9月15日下午5時1分39秒許，異議人確實曾使用
      門號0000000000號行動電話與0000000000號行動電話進行
      通聯長達75秒，且通聯基地台位址於台北市○○○路○段4
      5號12樓頂。另於98年9月15日下午5時3分警方開單前之5
      分鐘左右，異議人所使用之門號0000000000號行動電話於
      該時段內，則無任何通聯之紀錄等事實，亦有門號000000
      0000號行動電話通聯紀錄在卷可稽（見本院卷第38頁背面
      ）。是依上開通聯紀錄內容，已堪認定證人即舉發員警甲
      ○○所證：伊於95年9月15日下午5時3分許之前約1分鐘左
      右，在台北市○○○路○段17巷巷口附近，看到異議人駕
      駛NF-499號營業大貨車於行駛中手持行動電話通話，嗣見
      NF-499號營業大貨車於上開巷口停車，伊即上前對駕駛人
      即異議人開單告發等情為真實。反之，異議人所辯：伊係
      於98年9月15日下午5時3分許之前5分鐘左右，即將NF-499
      號大貨車停於台北市○○○路○段17巷巷口附近，並於車
      輛停妥後使用0000000000號行動電話進行通話云云，則與
      實情不符，自不足採信。
（四）從而，異議人於98年9月15日下午5時1分39秒許，駕駛車
      牌號碼NF-499號營業大貨車，行經台北市○○○路○段17
      巷巷口附近，於車輛行駛於道路時，使用手持式行動電話
      進行通話之違規事實，已堪認定（註：本件舉發單及裁決
      書上雖將違規時間載為員警開單時之98年9月15日下午5時
      3分，且舉發單上之違規地點亦誤載為台北市○○○路○
      段45號，然上開誤載情形，並未損及異議人本件違規行為
      之特定性及同一性，自僅須予以更正即可，尚不因此而影
      響本件舉發及裁決之合法性，併此敘明。）。故異議人所
      辯「伊並沒有員警舉發之駕車時使用行動電話通話之違規
      行為，本件舉發及裁決均有誤。」云云，顯屬飾卸之詞，
      諉無足取。
四、綜上所述，原處分機關所為之本件裁決，核與前舉道路交通
    管理處罰條例第31條之1第1項之規定相符，並無違法之處，
    故異議人以首揭情詞，對於上開裁決提起異議，並無理由，
    應予駁回。
五、據上論斷，依道路交通案件處理辦法第19條，裁定如主文。
中    華    民    國    99    年     1    月    12    日
                  交通法庭法  官  劉家祥
以上正本證明與原本無異。
如不服本裁定，應於裁定送達後5日內，向本院提出抗告狀。（
應附繕本）
                          書記官  劉謹翊
中    華    民    國    99    年     1    月    12    日

司法院資訊處製作；財團法人民間司法改革基金會備份。
